【裁判字號】    95,簡上,82
【裁判日期】    950613
【裁判案由】    賭博
【裁判全文】
臺灣嘉義地方法院刑事判決              95年度簡上字第82號
上  訴  人
即  被  告  甲○○
            乙○○
上列上訴人等因被訴賭博等案件，不服本院嘉義簡易庭中華民國
95年4月14日95年度嘉簡字第479號第一審判決（聲請簡易判決處
刑書案號：臺灣嘉義地方法院檢察署95年度偵字第1358號、第15
57號），提起上訴，本院合議庭判決如下：
    主  文
原判決撤銷。
甲○○連續意圖營利，聚眾賭博，處有期徒刑伍月，併科罰金貳
萬柒仟元，有期徒刑如易科罰金，罰金如易服勞役，均以參佰元
折算壹日。扣案如附表所示之物，均沒收。
乙○○共同違反未依電子遊戲場業管理條例規定辦理營利事業登
記，不得經營電子遊戲場業之規定，經營電子遊戲場業，處拘役
伍拾日，如易科罰金，以參佰元折算壹日。扣案如附表編號二所
示之物，均沒收。
    事  實
一、甲○○基於賭博、意圖營利供給賭博場所及意圖營利聚眾賭
    博之概括犯意，自民國94年12月31日起，連續提供其所承租
    位於嘉義市○區○○街118巷2弄116號之房屋，作為公眾得
    出入之賭博場所，以麻將及樸克牌對賭之方式，連續聚集不
    特定之多數成年人，約定麻將每把玩4圈，由甲○○收取新
    臺幣（下同）800元之抽頭金，以樸克牌玩大老二者，每付
    牌由甲○○收取200元之抽頭金，甲○○即以此方式以資營
    利。
二、甲○○與乙○○共同基於經營電子遊戲場業之犯意聯絡，甲
    ○○並承前賭博之概括犯意，而與乙○○共同基於賭博之概
    括犯意聯絡，未經向主管機關辦理電子遊戲場業之營利事業
    登記，即自95年1月25日起，由甲○○提供上開租處之公眾
    得出入場所，讓乙○○擺設電子遊戲賭博機具「金象王」、
    「豹中豹」、「閃亮明珠」、「滿貫大亨」及「水果盤」（
    均含IC板1塊）各1台，其賭博方法係先由賭客將1枚10元硬
    幣投入上開電子遊戲機具，初有10元積分，由賭客押注1至
    35分不等分數與該等電動賭博機具對賭，如未押中，則所押
    注之分數即消失，賭資悉數歸乙○○所有，如有押中，則可
    贏得倍數不等之分數，待賭客不欲繼續押注而仍有積分時，
    可將所得積分兌換現金，或由機具退出同比例等值之現金，
    所得由甲○○與乙○○平分。
三、嗣於95年2月11日17時45分許，適有洪文雅、羅元棓、黃俊
    蓉、楊香儀、洪國泰、楊國棟、江國雄等人（均經檢察官為
    緩起訴處分確定）在上址賭博財物之際，為警搜索而查獲，
    並扣得甲○○所有之賭具麻將牌1副、骰子3顆、牌尺4支、
    樸克牌29副、帳冊2本、抽頭金200元及賭檯上之賭資15,190
    元，及乙○○所有之電子遊戲賭博機具「金象王」、「豹中
    豹」、「閃亮明珠」、「滿貫大亨」、「水果盤」（均含IC
    板1塊）各1台及機具內之賭資4,100元。
四、案經嘉義市警察局第二分局報請臺灣嘉義地方法院檢察署檢
    察官偵查聲請簡易判決處刑。
    理  由
一、按被告以外之人於審判外之言詞或書面陳述，除法律有規定
    者外，不得作為證據。當事人、代理人或辯護人於法院調查
    證據時，知有第159條第1項不得為證據之情形，而未於言詞
    辯論終結前聲明異議者，視為有前項之同意。刑事訴訟法第
    159條第1項、第159條之5第2項分別定有明文。被告甲○○
    、乙○○對於同案被告、證人等於警詢時之陳述，未於言詞
    辯論終結前聲明異議，且經本院審酌其等言詞陳述作成時之
    情況，認為適當，是其等於警詢時之陳述，應有證據能力。
二、上揭犯罪事實，業據被告甲○○、乙○○於本院審理時坦承
    不諱，而事實欄一部分，並經證人洪文雅、羅元棓、黃俊蓉
    、楊香儀、洪國泰、楊國棟、江國雄於警詢時證述屬實，且
    據證人即在場之羅健源及邱昱誠於警詢時證述明確，另有現
    場照片6張，並有被告甲○○所有之賭具麻將牌1副、骰子3
    顆、牌尺4支、樸克牌29副、帳冊2本、抽頭金200元及賭檯
    上之賭資15,190元扣案可資佐證。事實欄二部分，業據被告
    甲○○、乙○○於警詢時證述綦詳，並有現場照片1張、被
    告乙○○所有之電子遊戲賭博機具「金象王」、「豹中豹」
    、「閃亮明珠」、「滿貫大亨」、「水果盤」各1台（均含
    IC板1塊）及機具內之賭資4,100元扣案可資佐證，足認被告
    2 人之自白與事實相符，本件事證明確，被告2人之犯行，
    均堪予認定。
三、論罪科刑部分：
  (一)核被告甲○○就事實欄一部分所為，係犯刑法第266條第1項
    前段之賭博罪、同法第268條前段之意圖營利供給賭博場所
    罪及同條後段之意圖營利聚眾賭博罪；核被告甲○○、乙○
    ○事實欄二部分所為，均係違反電子遊戲場業管理條例第15
    條之未辦理營利事業登記，不得經營電子遊戲場業之規定，
    應依同條例第22條之規定處罰，及刑法第266條第1項前段之
    賭博罪。被告甲○○、乙○○就事實欄二部分之犯行，共同
    犯罪，彼此間有犯意聯絡及行為分擔，均為共同正犯。又被
    告甲○○先後多次賭博、意圖營利供給賭博場所及意圖營利
    聚眾賭博之犯行；被告乙○○先後多次賭博之犯行，均時間
    緊接，犯罪構成要件相同，顯係基於概括犯意反覆為之，均
    為連續犯，各應論以一罪，並加重其刑。被告甲○○所犯之
    賭博罪，與意圖營利供給賭博場所、意圖營利聚眾賭博罪，
    係一行為觸犯數罪名，為想像競合犯，與違反電子遊戲場業
    管理條例罪，有方法、結果之牽連關係，為牽連犯，是被告
    甲○○所犯上開4罪，應從一重論以意圖營利聚眾賭博罪。
    被告乙○○所犯上開2罪間，有方法、結果之牽連關係，為
    牽連犯，應依刑法第55條牽連犯之規定，從一重以違反電子
    遊戲場業管理條例第22條之罪處斷。
  (二)原審認被告2人罪證明確，而予論罪科刑，固非無見，惟事
    實欄二部分，應僅違反電子遊戲場業管理條例第15條之未辦
    理營利事業登記，不得經營電子遊戲場業之規定，應依同條
    例第22條之規定處罰，及刑法第266條第1項前段之賭博罪，
    2罪並有方法、結果之牽連關係，為牽連犯（最高法院著有9
    1年度台非字第108號、92年度台非字第287號裁判可資參照
    ），原審就事實欄二部分，誤認被告2人另成立刑法第268條
    之罪，且所犯違反電子遊戲場業管理條例之罪及賭博罪2罪
    ，係想像競合犯，其適用法律尚有未洽，被告等以原審量刑
    過重為由提起上訴，請求撤銷原判決，雖無理由，然原判決
    既有上開未洽之處，自應由本院撤銷原判決，另為適當之判
    決。爰審酌被告甲○○年輕力壯不思正途，藉主持經營賭場
    以牟利，又被告2人未依規定辦理營利事業登記，影響主管
    機關對於電子遊戲場業之有效經營管理，被告2人之賭博犯
    行，造成社會善良風氣之敗壞，其經營之規模、期間，所獲
    利益，及坦承犯行之犯後態度良好等一切情狀，各量處如主
    文所示之刑，並就有期徒刑、拘役部分，均諭知易科罰金之
    折算標準，就罰金部分，諭知易服勞役之折算標準。扣案之
    賭具麻將牌1副、骰子3顆、牌尺4支、樸克牌29副、電子遊
    戲賭博機具「金象王」、「豹中豹」、「閃亮明珠」、「滿
    貫大亨」、「水果盤」各1台（均含IC板1塊），均為當場賭
    博之器具；扣案之賭檯上之賭資15,190元、機具內之賭資
    4,100元，均為賭檯上之財物，均爰依刑法第266條第2項之
    規定宣告沒收。扣案之帳冊2本、抽頭金200元，係被告甲○
    ○所有供犯罪所用及因犯罪所得之物，業據被告甲○○供承
    在卷，爰依刑法第38條第1項第2款、第3款宣告沒收。
據上論斷，應依刑事訴訟法第455條之1第1項、第3項、第369條
第1項、第364條、第299條第1項前段，電子遊戲場業管理條例第
22條，刑法第11條前段、第28條、第56條、第266條第1項前段、
第2項、第268條、第55條、第41條第1項前段、第42條第2項、第
38 條第1項第2款、第3款，罰金罰鍰提高標準條例第1條前段、
第2條，判決如主文。
本案經檢察官李志明到庭執行職務。
中    華    民    國    95    年    6     月    13    日
                    刑事第三庭  審判長法  官  沈福財
                                      法  官  陳仁智
                                      法  官  卓春慧
上列正本證明與原本無異。
本件不得上訴。
中    華    民    國    95    年    6     月    13    日
                                      書記官  江芳耀
附錄本案論罪科刑法條全文：
刑法第266條：
在公共場所或公眾得出入之場所賭博財物者，處1千元以下罰金
。但以供人暫時娛樂之物為賭者，不在此限。
當場賭博之器具與在賭檯或兌換籌碼處之財物，不問屬於犯人與
否，沒收之。
刑法第268條：
意圖營利，供給賭博場所或聚眾賭博者，處3年以下有期徒刑，
得併科3千元以下罰金。
電子遊戲場業管理條例第15條：
未依電子遊戲場業管理條例規定辦理營利事業登記者，不得經營
電子遊戲場業。
電子遊戲場業管理條例第22條：
違反第15條規定者，處行為人1年以下有期徒刑、拘役或科或併
科新台幣50萬元以上250萬元以下罰金。
附表：
┌────┬─────────────────────┐
│編號一  │賭具麻將牌1副、骰子3顆、牌尺4支、樸克牌29 │
│        │副、帳冊2本、抽頭金200元、賭檯上之賭資15, │
│        │190元。                                   │
├────┼─────────────────────┤
│編號二  │電子遊戲賭博機具「金象王」、「豹中豹」、「│
│        │閃亮明珠」、「滿貫大亨」、「水果盤」（均含│
│        │IC板1塊）各1台及機具內之賭資4,100元。     │
└────┴─────────────────────┘


司法院資訊處製作；財團法人民間司法改革基金會備份。
